Inventaris van de archieven van de Hypotheekbewaarders in Zuid-Holland: Brielle, 1811-1838
Nationaal Archief, Den Haag
- 1812-1838, B.
  - Registers van inschrijving van borderellen van hypotheekakten, 1812-1838.; 82-119; 38 delen
    - "17", 98
    - "18", 99
    - "19", 100
    - "20", 101
    - "21", 102
    - "22", 103
    - "23", 104
    - "24", 105
    - "25", 106
    - "26", 107
    - "27", 108
    - "28", 109
    - "29", 110
    - "30", 111
    - "31", 112
    - "32", 113
    - "33", 114
    - "34", 115
    - "35", 116
    - "36", 117
    - "37", 118
    - "38", 119
  - Register van akten van inbeslagneming van onroerend goed, 1812-1830.; 120; 1 deel
  - "Repertoria van Hypothecaire Formaliteiten": indices op de registers van overschrijving van akten van eigendomsovergang en op de registers van inschrijving van hypotheekakten, 1812-1838.; 121-145; 25 delen
    De serie heeft een eigen nummering 1-25, die in de specificatie hieronder tussen aanhalingstekens wordt vermeld.
    - "1", 121
    - "2", 122
    - "3", 123
    - "4", 124
    - "5", 125
    - "6", 126
    - "7", 127
    - "8", 128
    - "9", 129
    - "10", 130
    - "11", 131
    - "12", 132
    - "13", 133
    - "14", 134
    - "15", 135
    - "16", 136
    - "17", 137
    - "18", 138
    - "19", 139
    - "20", 140
    - "21", 141
    - "22", 142
    - "23", 143
    - "24", 144
    - "25", 145